臺灣嘉義地方法院刑事判決　　　　　　　　　　　　九十三年度簡上字第一九二號
　　上　訴　人
　　即 公訴 人　臺灣嘉義地方法院檢察署檢察官
　　被　　　告　丁○○
右列上訴人因被告竊盜案件，不服本院九十三年度嘉簡字第四九五號，中華民國九十
三年七月八日之第一審簡易判決（聲請簡易判決處刑書：臺灣嘉義地方法院檢察署九
十三年度偵字第二九八三號）提起上訴，及移請本院併案審理（臺灣嘉義地方法院檢
察署九十三年度偵字第三四七七號、九十三年度偵字第四二四六號），本院管轄第二
審之合議庭判決如左︰
    主  文
原判決撤銷。
丁○○共同連續竊盜，處有期徒刑陸月，如易科罰金，以佰元折算壹日。扣案之鑰
匙壹支沒收。
    事  實
一、丁○○基於為自己不法所有之概括犯意，連續於：
（一）民國九十三年五月十二日凌晨三時四十七分及四十九分許，與姓名、年籍不詳
      ，綽號「胡瓜」之成年男子，共同基於意圖為自己不法所有之概括犯意聯絡，
      趁嘉義市○○路三一七號「ＫＫ便利商店」店員丙○○進入儲藏室補貨之際，
      由「胡瓜」在外把風，丁○○先後二次進入店內，分別竊取櫃臺收銀機內現金
      新臺幣（下同）二千二百元及一千元，得手後前往「世紀ＫＴＶ」玩樂。嗣經
      丙○○發現失竊報警處理，而於當日上午九時二十分許，在同市○○路與世賢
      路口處，將丁○○逮捕，並於其身上起出剩餘之贓款八百元。
（二）九十三年六月四日下午二時許，與自稱「黃瑞益」之成年男子共同基於意圖為
      自己不法所有之犯意聯絡，在嘉義市○○街一０一號前，由丁○○把風，「黃
      瑞益」以自製鑰匙下手竊取甲○○所有之車牌號碼ＱＫＭ－四一七號輕型機車
      。嗣於九十三年六月六日晚間十時許，丁○○騎乘前開機車行經嘉義市○○路
      ○段四六一號前，為警查獲，並扣得前開鑰匙一支。
（三）九十三年六月七日下午六時許，在嘉義市○○路七八四號前，見王春美所有之
      車牌號碼ＶＫＣ－０一九號輕型機車鑰匙未取下，即徒手竊取之，嗣為警於九
      十三年六月二十七日，在嘉義縣民雄鄉福樂村一六之一四號「悍將網路咖啡店
      」內執行勤務時，在丁○○身上起出王春美之機器腳踏車行車執照一紙而查獲
      上情。
二、案經臺灣嘉義地方法院檢察署檢察官聲請簡易判決處刑及移送併辦。
    理  由
一、右揭犯罪事實，業據被告丁○○於警詢、偵查及本院審理時坦承不諱（詳見本院
    九十三年十月十九日審理筆錄），核與被害人丙○○、甲○○及乙○○指述之情
    節相符，此外，並有被害報告單、贓物認領保管收據各三份及照片八幀附卷足憑
    ，扣案之鑰匙一支可資佐證，均核與被告之自白相符。是本件事證明確，被告犯
    行可堪認定，應依法論科。
二、核被告丁○○所為犯行，係犯刑法第三百二十條第一項之竊盜罪；被告分別與綽
    號「胡瓜」、自稱「黃瑞益」之成年男子具有犯意聯絡及行為分擔，為共同正犯
    ；被告先後多次犯行，均時間緊接，方法相同，觸犯構成要件相同之罪，顯係基
    於概括犯意反覆為之，為連續犯，應依刑法第五十六條之規定以一罪論，並加重
    其刑。檢察官原僅就被告於事實（一）之竊盜犯行（即臺灣嘉義地方法院檢察署
    九十三年度偵字第二九八三號），向本院聲請以簡易判決處刑，然按檢察官就犯
    罪事實一部聲請簡易判決處刑者，其效力及於全部，本院自應就檢察官移請本院
    併案審理部分（臺灣嘉義地方法院檢察署九十三年度偵字第三四七七號、九十三
    年度偵字第四二四六號），一併加以審理。
三、本院原審以被告竊盜之事證明確，據以論科，認事用法固非無見。惟查，被告上
    開竊盜犯行，有如前所述連續犯之裁判上一罪情形，原審於判決時未及審酌於此
    ，僅就檢察官聲請部分逕以簡易判決處刑，尚有未洽。上訴意旨以原審對於未及
    審酌部分，請求撤銷原判決，為有理由，應由本院撤銷改判。爰審酌被告犯罪之
    動機、目的、手段、所竊得之財物價值，及其犯罪後坦承犯行之態度等一切情狀
    ，爰量處如主文所示之刑，並諭知易科罰金之折算標準，以資懲儆。
四、扣案之鑰匙一支，係同案被告「黃瑞益」所有，供被告犯罪所用之物，業經其所
    自承，爰依刑法第三十八條第一項第二款宣告沒收。
據上論斷，應依刑事訴訟法第四百五十五條之一第三項、第三百六十九條第一項前段
、第三百六十四條、第二百九十九條第一項前段，刑法第二十八條、第五十六條、第
三百二十條第一項、第四十一條第一項前段、第三十八條第一項第二款，罰金罰鍰提
高標準條例第一條前段、第二條，判決如主文。
本案經檢察官柯文綾到庭執行職務。
中      華        民        國    九十三    年    十    月    二十九    日
                                  臺灣嘉義地方法院刑事第二庭
                                      審判長法  官  夏  金  郎
                                            法  官  盧  鳳  田
                                            法  官  陳  俞  婷
右正本證明與原本無異。
本件不得上訴。
中      華        民        國    九十三    年    十一  月      三      日
                                            書記官  李  彩  娥
附錄本案所犯法條全文
中華民國刑法第三百二十條
(普通竊盜罪、竊佔罪)
意圖為自己或第三人不法之所有，而竊取他人之動產者，為竊盜罪，處五
年以下有期徒刑、拘役或五百元以下罰金。
意圖為自己或第三人不法之利益，而竊佔他人之不動產者，依前項之規定
處斷。
前二項之未遂犯罰之。
